臺灣新竹地方法院刑事判決　　　　　　　 99年度訴字第328號
公　訴　人　臺灣新竹地方法院檢察署檢察官
被　　　告　朱清松
選任辯護人　財團法人法律扶助基金會林仕訪律師
被　　　告　胡建輝
選任辯護人　財團法人法律扶助基金會曾俊龍律師
上列被告因違反槍砲彈藥刀械管制條例案件，經檢察官提起公訴
（99年度偵字第7046號、99年度偵字第7047號），本院判決如下
：
    主  文
朱清松未經許可，持有可發射子彈具有殺傷力之改造手槍，累犯
，處有期徒刑參年捌月，併科罰金新臺幣壹拾萬元，罰金如易服
勞役，以新臺幣壹仟元折算壹日。扣案如附表一編號1 所示之改
造手槍壹枝，沒收。
胡建輝未經許可，持有可發射子彈具有殺傷力之改造手槍，累犯
，處有期徒刑參年肆月，併科罰金新臺幣壹拾萬元，罰金如易服
勞役，以新臺幣壹仟元折算壹日，扣案如附表二編號1 所示之改
造手槍壹枝沒收；又未經許可，持有可發射子彈具有殺傷力之改
造手槍，累犯，處有期徒刑參年陸月，併科罰金新臺幣壹拾萬元
，罰金如易服勞役，以新臺幣壹仟元折算壹日，扣案如附表三編
號1 所示之改造手槍壹枝及附表三編號6 所示之火藥粉壹瓶均沒
收；又未經許可，持有可發射子彈具有殺傷力之改造手槍，累犯
，處有期徒刑參年肆月，併科罰金新臺幣壹拾萬元，罰金如易服
勞役，以新臺幣壹仟元折算壹日，扣案如附表四編號1 所示之改
造手槍壹枝沒收。應執行有期徒刑肆年陸月，併科罰金新臺幣貳
拾伍萬元，罰金如易服勞役，以新臺幣壹仟元折算壹日。扣案如
附表二編號1 所示之改造手槍壹枝、附表三編號1 所示之改造手
槍壹枝、附表三編號6 所示之火藥粉壹瓶、編號四編號1 所示之
改造手槍壹枝均沒收。
    事  實
一、朱清松前因違反廢棄物清理法案件，經本院以91年度訴字第
    50號判決判處有期徒刑1 年10月確定（下稱甲案），又因檢
    肅流氓條例案件經本院以94年度感裁字第25號裁定交付執行
    感訓處分（下稱乙案），復因未經許可持有可發射子彈具有
    殺傷力之改造手槍而違反槍砲彈藥刀械管制條例案件，經本
    院以94年度訴字第383 號判決判處有期徒刑1 年10月，併科
    罰金新臺幣10萬元，如易服勞役，以銀元300 元即新臺幣90
    0 元折算1 日確定（下稱丙案），再因違反毒品危害防制條
    例案件，經臺灣高等法院以95年度上易字第1349號判決判處
    有期徒刑5 月確定（下稱丁案），嗣丙、丁2 案經臺灣高等
    法院以95年度聲字第1757號裁定應執行有期徒刑2 年2 月確
    定，與甲案接續執行，原於民國96年4 月27日經臺灣高等法
    院裁定縮短刑期假釋，但因接續執行罰金易服勞役及感訓處
    分，迄至99年5 月3 日期滿未經撤銷假釋而執行完畢。猶不
    知悔改，明知可發射子彈具有殺傷力之改造手槍及具有殺傷
    力之子彈均為槍砲彈藥刀械管制條例所管制之物品，未經許
    可不得持有之，竟仍於99年2 月間某日，在新竹市○○街76
    號住處，自其成年友人「廖進基」（音譯，真實姓名年籍資
    料不詳）處借得如附表一編號1 至3 所示之物後，以紙袋包
    裝放置於住處2 樓客廳置物架上，未經許可而持有如附表一
    編號1 、2 所示可發射子彈具有殺傷力之改造手槍1 枝及具
    有殺傷力之非制式子彈7 顆，迄至新竹市警察局第一分局警
    員於99年9 月8 日持本院核發之搜索票，在朱清松前揭住處
    扣得如附表一所示之物。
二、胡建輝前因製造子彈違反槍砲彈藥刀械管制條例，經本院以
    92年度訴字第601 號判決判處有期徒刑1 年2 月，併科罰金
    新臺幣5 萬元，如易服勞役，以銀元300 元即新臺幣900 元
    折算1 日確定（下稱戊案），又因製造具有殺傷力槍枝，經
    臺灣高等法院以93年度上訴字第496 號判決判處有期徒刑5
    年2 月，併科罰金新臺幣10萬元，如易服勞役，以銀元300
    元即新臺幣900 元折算1 日確定（下稱己案），上開2 案經
    臺灣高等法院以93年度聲字第1380號裁定應執行有期徒刑6
    年2 月，併科罰金新臺幣15萬元，如易服勞役，以銀元300
    元即新臺幣900 元折算1 日，再經本院就戊案部分以96 年
    度聲減字第490 號裁定減刑為有期徒刑7 月，併科罰金2萬5
    千元，如易服勞役，以銀元300 元即新臺幣900 元折算1 日
    ，而與己案（不予減刑）應執行有期徒刑5 年9 月，併科罰
    金12萬5 千元，如易服勞役，以銀元300 元即新臺幣90 0元
    折算1 日確定，於97年1 月30日縮短刑期假釋，但因接續執
    行罰金易服勞役處分，迄至98年6 月14日期滿未經撤銷假釋
    而執行完畢。竟猶不知悔改，明知可發射子彈具有殺傷力之
    改造手槍、具有殺傷力之子彈及彈藥之主要組成零件均為槍
    砲彈藥刀械管制條例所管制之物品，未經許可不得持有，竟
    先後於下列時間，為下列行為：（一）於99年3 月間某日，
    在設於新竹市○○路「北大之星」卡拉OK店內，以新臺幣（
    下同）2 萬元代價，向真實姓名年籍不詳綽號「阿標」之成
    年男子（以下簡稱「阿標」），購得如附表二編號1 至3 所
    示之物，未經許可持有如附表二編號1 所示可發射子彈具有
    殺傷力之改造手槍1 枝及編號2 所示具有殺傷力之非制式子
    彈8 顆。（二）於99年5 月間某日，在上開「北大之星」卡
    拉OK店內，以3 萬元代價，向「阿標」購得如附表三編號1
    至12所示之物，未經許可持有如附表三編號1 所示可發射子
    彈具有殺傷力之改造手槍1 枝、編號2 所示具有殺傷力之制
    式子彈1 顆、編號4 所示具有殺傷力之非制式子彈15顆及編
    號6 所示彈藥之主要組成零件火藥粉1 瓶。（三）於99 年6
    月間，在上開「北大之星」卡拉OK店內，自「阿標」處取得
    附表四編號1 所示可發射子彈具有殺傷力之改造手槍1 枝而
    持有之。均迄至新竹市警察局第一分局警員於99年9 月8 日
    持本院核發之搜索票於胡建輝設於新竹市○區○○街54 巷9
    號3 樓住處內，查扣如附表二至五所示之物，另經胡建輝同
    意搜索後，於其所使用車牌號碼R2-5838 號自用小客貨車內
    ，扣得如附表六所示之物。
三、案經新竹市警察局第一分局、北部地區巡防局新竹機動查緝
    隊、行政院海岸巡防署海岸巡防總局北部地區巡防局第二四
    岸巡大隊移送臺灣新竹地方法院檢察署檢察官偵查起訴。
    理  由
壹、程序部分；
一、本件起訴書固載明：被告朱清松持有具殺傷力之改造子彈「
    1 顆」…被告胡建輝持有具殺傷力之改造子彈「39顆」（已
    試射14顆，其中6 顆具有殺傷力）…警於胡建輝住處內扣得
    …改造手槍半成品1 枝（含槍身1 個、滑套2 個、槍管1 支
    ）…槍枝零件1 批（含未貫通槍管5 支、滑套1 支）…被告
    朱清松、胡建輝所犯槍砲彈藥刀械管制條例第8 條第4 項、
    第12條第4 項2 罪，犯意個別，行為不同，應均予分論併罰
    等語，惟此均經公訴檢察官到庭更正如下：（一）被告朱清
    松持有具殺傷力之改造子彈數量為「7 顆」、被告胡建輝持
    有具殺傷力之改造子彈數量共「24顆」。（二）起訴書犯罪
    事實記載99年9 月8 日於胡建輝住處扣得「改造手槍半成品
    1 枝（含槍身1 個、滑套2 個、槍管1 支）」部分，應予刪
    除，「槍枝零件一批（含未貫通槍管5 支、滑套1 支）」部
    分，應更正為「槍枝零件一批（含未貫通槍管5 支、滑套2
    支）」。（三）罪數部分：被告朱清松所涉犯槍砲彈藥刀械
    管制條例第8 條第4 項、第12條第4 項2 罪間，具有想像競
    合之裁判上一罪關係，應從一重論以一槍砲彈藥刀械管制條
    例第8 條第4 項之罪；而被告胡建輝先後2 次自「阿標」處
    同時購得可發射子彈具殺傷力之槍枝及具有殺傷力子彈而持
    有之犯行，亦均有想像競合之裁判上一罪關係，均應從一重
    論以一槍砲彈藥刀械管制條例第8 條第4 項之罪，前開2 次
    犯行，與被告胡建輝嗣另自「阿標」處取得可發射子彈具有
    殺傷力改造手槍1 次犯行，則係屬犯意個別，行為不同之行
    為，應予分論併罰，是認被告胡建輝涉犯3 個槍砲彈藥刀械
    管制條例第8 條第4 項之罪嫌（見本院99年度訴字第328 號
    卷【以下簡稱本院卷】二第74頁，本院卷一第160 頁、第16
    3 頁、第164 頁背面），先予敘明。
二、證據能力部分
（一）被告朱清松於本院審理中、被告胡建輝於警詢、檢察官偵
      訊及本院審理中所為之自白，並無證據證明係出於強暴、
      脅迫、利誘、詐欺、疲勞訊問、違法羈押或其他不正之方
      法，亦非違反法定障礙事由經過期間不得訊問或告知義務
      之規定而為，且與事實相符，依刑事訴訟法第156 條第1
      項、第158 條之2 規定，應認均有證據能力。
（二）另按刑事訴訟法第159 條第1 項雖規定，被告以外之人於
      審判外之言詞或書面陳述，除法律有規定外，不得作為證
      據。惟同法第159 條之5 第1 項、第2 項已規定，經當事
      人於審判程序同意作為證據，法院審酌該言詞陳述或書面
      陳述作成時之情況，認為適當者，亦得為證據。又當事人
      、代理人或辯護人於法院調查證據時，知有第159 條第1
      項不得為證據之情形，而未於言詞辯論終結前聲明異議者
      ，視為有前項之同意（指同條第1 項之同意作為證據），
      此乃第159 條第1項 所容許，得作為證據之例外規定之一
      。經查：1.本件被告朱清松及其選任辯護人對跟拍蒐證照
      片及通訊監察譯文內容中括弧註記及文字說明部分，爭執
      證據能力，就此部分，應認屬監聽人員對於監聽內容之判
      讀及跟拍警員之個人意見，並非監聽對象實際對話之內容
      ，亦非直接觀察蒐證照片可得知之情事，均屬填載前開文
      字之警員審判外之陳述，被告朱清松及其選任辯護人既不
      同意作為證據，應認無證據能力。至於被告朱清松以監聽
      譯文中，標示對話者非其本人之通話內容與其無關為由，
      爭執證據能力部分，應屬法院評斷證據價值即證據證明力
      之問題，與證據能力無涉，附此敘明。2.除前述者外，本
      案以下所引用據以認定被告2 人犯罪事實之供述證據及非
      供述證據，被告2 人及渠等選任辯護人於言詞辯論終結前
      ，均未就上開證據主張有不得為證據之情形，本院復審酌
      各該證據作成時並無違法及證明力明顯過低之瑕疵等情況
      ，認為適當，應均具證據能力。
貳、實體部分
一、訊據被告朱清松於本院審理中，對於犯罪事實一、所載部分
    自白認罪（見本院卷二第74頁背面至第75頁背面，第89頁）
    ，另有證人馮彥維於本院審理中之證述（見本院卷二第75頁
    背面至77頁）、證人朱玉靜於警詢中之證述（見臺灣新竹地
    方法院檢察署99年度偵字第7047號偵查卷【以下簡稱第7047
    號偵查卷】第10至11頁）、本院99年度聲搜字第597 號搜索
    票、新竹市警察局第一分局搜索扣押筆錄、扣押物品目錄表
    各1 份、搜索現場照片12幀、新竹市警察局指紋鑑驗報告書
    1 紙、新竹市警察局第一分局偵查隊查獲朱清松持有槍械現
    場位置圖1 紙、被告朱清松之指紋卡片1 紙、新竹市警察局
    第一分局100 年1 月11日竹市警一分偵字第1000000829號函
    所附之新竹市○區○○街76號建物全棟錄影翻拍照片28幀、
    查訪紀錄表、新竹市○區○○街76號建物1 至5 樓平面圖各
    1 紙、本院勘驗筆錄2 份、新竹市警察局100 年2 月22日竹
    市警鑑字第1000006293號函暨內政部警政署刑事警察局100
    年2 月16日刑紋字第1000013854號鑑定書1 份、臺灣新竹地
    方法院檢察署98年度偵字第938 號卷宗節本1 份、臺灣新竹
    地方法院檢察署98年度偵字第938 號、第939 號不起訴處分
    書1 份在卷可稽（見第7047號偵查卷第7 頁、第12至15頁、
    第17至22頁、第30頁、第31頁、第37頁，本院卷一第106 至
    118 頁、第119 頁、第120 至124 頁、第150 至160 頁，本
    院卷二第38至39頁背面、第10至14頁、第20至24頁、第43至
    57 頁 正面、第57頁反面至59頁），另有如附表一編號1 至
    3 所示之物扣案可佐。上開扣案附表一編號1 至3 所示之物
    ，經送內政部警政署刑事警察局以檢視法、性能檢驗法、試
    射法鑑驗後，結果略以：「一、送鑑手槍1 枝（槍枝管制編
    號：0000000000號），認係改造手槍，由仿BERETTA 廠M9型
    半自動手槍製造之槍枝，換裝土造金屬槍管而成，擊發功能
    正常，可供擊發適用子彈使用，認具殺傷力。二、送鑑子彈
    10顆，均係非制式子彈，由金屬彈殼組合直徑9.0 ±0.5m m
    金屬彈頭而成，採樣3 顆試射：1 顆，可擊發，認具殺傷力
    ；1 顆，雖可擊發，惟發射動能不足，認不具殺傷力；1 顆
    ，無法擊發，認不具殺傷力。」，此有內政部警政署刑事警
    察局99年10月7 日刑鑑字第0990129054號鑑定書1 份在卷可
    憑（見第7047號偵查卷第105 至106 頁、同第140 至141 頁
    、同第144 至第145 頁），再經本院委請內政部警政署刑事
    警察局就未試射子彈7 顆以試射法鑑驗結果：「6 顆，可擊
    發，認均具殺傷力；1 顆，雖可擊發，惟發射動能不足，認
    不具殺傷力。」，此有內政部警政署刑事警察局100 年1 月
    24日刑鑑字第1000001772號函在卷可參（見本院卷一第141
    頁），應認被告朱清松前揭自白與事實相符，此部分事證已
    臻明確，被告朱清松未經許可持有如附表一編號1 、2 所示
    可發射子彈具有殺傷力之改造手槍及具有殺傷力子彈之犯行
    ，洵堪認定，應依法論科。
二、訊據被告胡建輝於警詢、偵訊、本院訊問、準備程序及審理
    中，對於前揭犯罪事實二、所載部分均自白認罪（見臺灣新
    竹地方法院檢察署99年度偵字第7046號偵查卷【以下簡稱第
    7046號偵查卷】第10至11頁、第74至76頁，本院99年度聲羈
    字第215 號卷第3 至7 頁，本院99年度偵聲字第218 號卷第
    7 至8 頁，本院卷一第24至27頁、第162 至167 頁，本院卷
    二第89頁反面至90頁反面），另有本院99年度聲搜字第597
    號搜索票影本1 紙、新竹市警察局第一分局搜索扣押筆錄、
    扣押物品目錄表各2 份、搜索現場照片4 幀、搜索現場照片
    14幀、新竹市警察局指紋鑑驗報告書1 紙、車牌號碼R2-583
    8 號自用小客貨車之車輛詳細資料報表列印資料1 紙、被告
    胡建輝之指紋卡片1 紙、內政部99年10月29日內授警字第09
    90872151號函覆說明1 份、新竹市警察局第一分局99年12月
    31日竹市警一分偵字第0990027509號函覆說明1 紙、新竹市
    警察局第一分局偵查隊偵查佐潘昱昀於99年12月30日製作之
    偵查報告1 紙、新竹市警察局第一分局99年9 月8 日竹市警
    一分偵字第0990019509號刑事案件證物採驗紀錄表1 紙、新
    竹市警察局99年11月1 日竹市警保字第0990037481號函覆說
    明1 紙、內政部警政署刑事警察局100 年1 月11日刑鑑字第
    1000001818號函覆說明（含彈簧、紙雷管、底火之照片3 幀
    ）1 份、內政部100 年2 月10日內授警字第1000870238號函
    覆說明1 紙在卷可稽（見第7046號偵查卷第9 頁、第12至15
    頁、第17至21頁、第23至24頁、第25至30頁、第59頁、第63
    頁、第67頁、第169 至171 頁，本院卷一第82頁、第84頁、
    第85頁、第86頁、第129 至130 頁，本院卷二第8 頁），另
    有如附表二編號1 至3 、附表三編號1 至6 、附表四編號1
    所示之物扣案可佐。上開扣案如附表三編號1 、附表二編號
    1 及附表四編號1 所示之改造手槍，經送內政部警政署刑事
    警察局以檢視法、性能檢驗法、試射法鑑驗後，結果略以：
    「一、送鑑手槍1 枝（槍枝管制編號：0000000000號），認
    係改造手槍，由仿BERETTA 廠M9型半自動手槍製造之槍枝，
    換裝土造金屬槍管而成，擊發功能正常，可供擊發適用子彈
    使用，認具殺傷力。二、送鑑手槍1 枝（槍枝管制編號：00
    00000000號），認係改造手槍，由仿BERETTA 廠84型半自動
    手槍製造之槍枝，換裝土造金屬槍管而成，擊發功能正常，
    可供擊發適用子彈使用，認具殺傷力。三、送鑑手槍1 枝（
    槍枝管制編號：0000000000號），認係改造手槍，由仿BERE
    TTA 廠M9型半自動手槍製造之槍枝，換裝土造金屬槍管而成
    ，擊發功能正常，可供擊發適用子彈使用，認具殺傷力。」
    ；附表二編號2 、3 所示子彈20顆，經送內政部警政署刑事
    警察局試射法鑑驗後，結果如下：「四、送鑑子彈：…（三
    ）20顆，認均係非制式子彈，由金屬彈殼組合直徑9.0 ±0.
    5mm 金屬彈頭而成，採樣7 顆試射：2 顆，可擊發，認均具
    殺傷力；5 顆，無法擊發，認不具殺傷力。」，再經本院委
    請內政部警政署刑事警察局就未試射子彈以試射法鑑驗結果
    為：「…（三）13顆，前揭鑑定書鑑驗結果四（三），經試
    射：6 顆，可擊發，認均具殺傷力；6 顆，雖可擊發，惟發
    射動能不足，認不具殺傷力；1 顆，無法擊發，認不具殺傷
    力。」；附表三編號2 、3 所示子彈2 顆經送內政部警政署
    刑事警察局試射法鑑驗後，結果如下：「四、送鑑子彈：…
    （一）2 顆，認均係口徑9mm 制式子彈，採樣1 顆試射，雖
    可擊發，惟發射動能不足，認不具殺傷力。」，再經本院委
    請內政部警政署刑事警察局就未試射子彈以試射法鑑驗結果
    為：「（一）1 顆，前揭鑑定書鑑驗結果四（一），經試射
    ，可擊發，認具殺傷力。」；附表三編號4 、5 所示子彈17
    顆經送內政部警政署刑事警察局試射法鑑驗後，結果如下：
    「四、送鑑子彈：…（二）17顆，認均係非制式子彈，由金
    屬彈殼組合直徑9.0 ±0.5mm 金屬彈頭而成，採樣6 顆試射
    ：4 顆，可擊發，認均具殺傷力；1 顆，雖可擊發，惟發射
    動能不足，認不具殺傷力；1 顆，無法擊發，認不具殺傷力
    。」，再經本院委請內政部警政署刑事警察局就未試射子彈
    以試射法鑑驗結果為：「（二）11顆，前揭鑑定書鑑驗結果
    四（二），經試射，可擊發，認均具殺傷力。」，此有內政
    部警政署刑事警察局99年9 月29日刑鑑字第0990129058號鑑
    定書、內政部警政署刑事警察局100 年1 月11日刑鑑字第10
    00001775號函覆說明各1 份在卷可憑（見第7046號偵查卷第
    146 頁正面至第149 頁反面、第153 正面至第156 頁反面，
    第160 頁正面至第163 頁反面，本院卷一第137 頁）；而扣
    案如附表三編號6 所示火藥粉一瓶，經內政部警政署刑事警
    察局以燃燒試驗法、呈色試驗法、氣相層析質譜分析法、核
    磁共振分析法、紅外線光譜分析法、掃瞄式電子顯微鏡/X-
    射線能譜分析法鑑定後，鑑定結果如下：「一、火藥一瓶：
    經檢視為黑色片狀顆粒1 瓶。（一）淨重0.46公克，取0.15
    公克鑑定用罄，餘0.31公克。（二）檢出硝化甘油（Nitrog
    lycerine；NG）、硝化纖維（Nitrocellulose；NC）、Dibu
    tyl phthalate （DBP ）、Diphenylamine （DPA ）、2-Ni
    tro-N-phenyl-benzenamine、4-Nitro-N-phenyl-benzenami
    ne等成分，認係雙基發射火藥。」，屬內政部86年11月24日
    台（86）內警字第8670683 號公告之槍砲彈藥主要組成零件
    ，亦有內政部警政署刑事警察局100 年1 月19日刑鑑字第10
    00001766號鑑定書1 份、內政部100 年2 月14日內授警字第
    1000870259號函覆說明1 紙在卷（見本院卷一第133 頁，本
    院卷二第9 頁），應認被告胡建輝前揭自白與事實相符，此
    部分事證已臻明確，被告胡建輝未經許可持有如附表二編號
    1 、附表三編號1 、附表四編號1 所示可發射子彈具有殺傷
    力之改造手槍、如附表二編號2 、附表三編號2 、4 所示具
    有殺傷力子彈、如附表三編號6 所示彈藥主要組成零件等犯
    行，洵堪認定，應依法論科。
三、論罪科刑部分：
（一）按槍砲彈藥刀械管制條例第4 條所稱之槍砲、彈藥，包含
      其主要組成零件，依同條例第5 條之規定，非經中央主管
      機關許可，不得製造、販賣、運輸、轉讓、出租、出借、
      持有、寄藏或陳列。
（二）被告朱清松部分：核被告朱清松所為，係犯槍砲彈藥刀械
      管制條例第8 條第4 項之未經許可持有可發射子彈具有殺
      傷力之改造手槍罪、第12條第4 項之未經許可持有具有殺
      傷力之子彈罪。被告朱清松自99年2 月間某日起至99年9
      月8 日經警查獲時為止，未經許可持有可發射子彈具有殺
      傷力之改造手槍及具有殺傷力之子彈，均屬持有行為之繼
      續，應論以一罪，又被告朱清松同時未經許可持有上開槍
      、彈，係一行為同時觸犯數罪名，為想像競合犯，依刑法
      第55條之規定，從一重依槍砲彈藥刀械管制條例第8 條第
      4 項之未經許可持有可發射子彈具有殺傷力之改造手槍罪
      處斷。被告朱清松曾有如犯罪事實欄一、所載之犯行，有
      臺灣高等法院被告前案紀錄表1 份可按，其於受上開有期
      徒刑之執行完畢後5 年內，故意再犯本件有期徒刑以上之
      刑之罪，為累犯，應依刑法第47條第1 項規定，依法加重
      其刑，爰審酌被告朱清松出監後旋犯本案，其未經許可持
      有具有殺傷力之改造手槍、子彈，對社會治安及人身安全
      所造成之潛在危害非屬輕微，惟其於持有期間未將上開改
      造手槍、子彈供非法使用，犯罪情節尚非重大，犯後於審
      理中終能坦承犯行，犯後態度尚非至惡，兼衡其犯罪之動
      機、目的、手段、持有槍、彈之數量等一切情狀，認公訴
      人求處有期徒刑4 年6 月，尚屬過重，本院量處如主文所
      示之刑，並就罰金部分諭知易服勞役之折算標準，以資懲
      儆。
（三）被告胡建輝部分：
    1.被告胡建輝自99年3 月間某日取得如附表二編號1 所示可
      發射子彈具有殺傷力之改造手槍1 枝及編號2 所示具有殺
      傷力之非制式子彈8 顆，係犯槍砲彈藥刀械管制條例第8
      條第4 項之未經許可持有可發射子彈具有殺傷力之改造手
      槍罪、第12條第4 項之未經許可持有具有殺傷力之子彈罪
      。被告胡建輝自99年3 月間某日起至99年9 月8 日經警查
      獲時為止，未經許可持有上揭改造手槍及子彈，均屬持有
      行為之繼續，應論以一罪，又其同時未經許可持有上開槍
      、彈，係一行為同時觸犯數罪名，為想像競合犯，依刑法
      第55條之規定，應從一重以槍砲彈藥刀械管制條例第8 條
      第4 項之未經許可持有可發射子彈具有殺傷力之改造手槍
      罪處斷。
    2.被告胡建輝自99年5 月間某日取得如附表三編號1 所示可
      發射子彈具有殺傷力之改造手槍1 枝、編號2 所示具有殺
      傷力之制式子彈1 顆、編號4 所示具有殺傷力之非制式子
      彈15顆及編號6 所示彈藥主要組成零件火藥粉1 瓶，係犯
      槍砲彈藥刀械管制條例第8 條第4 項未經許可持有可發射
      子彈具有殺傷力之改造手槍罪、第12條第4 項未經許可持
      有具有殺傷力之子彈罪及第13條第4 項未經許可持有槍砲
      彈藥主要組成零件罪。其自99年5 月間某日起至99年9 月
      8 日經警查獲時為止持有上揭改造手槍、子彈、火藥粉，
      屬持有行為之繼續，又其同時未經許可持有上開槍、彈及
      槍彈主要組成零件，係一行為同時觸犯數罪名，為想像競
      合犯，依刑法第55條之規定，應從一重以槍砲彈藥刀械管
      制條例第8 條第4 項之未經許可持有可發射子彈具有殺傷
      力之改造手槍罪處斷。公訴人雖未就被告胡建輝未經許可
      持有彈藥主要組成零件罪起訴，然該部分與已起訴部分，
      有想像競合之裁判上一罪關係，為起訴效力所及，本院自
      應併予審理，附此敘明。
    3.被告胡建輝自99年6 月間取得如附表四編號1 所示可發射
      子彈具殺傷力之改造手槍1 枝起至99年9 月8 日經警查獲
      時為止，屬持有行為之繼續，係犯一槍砲彈藥刀械管制條
      例第8 條第4 項未經許可持有可發射子彈具有殺傷力之改
      造手槍罪。
    4.被告胡建輝所犯前揭3 次槍砲彈藥刀械管制條例第8 條第
      4 項未經許可持有可發射子彈具有殺傷力之改造手槍罪間
      ，犯意各別，行為互殊，應分論併罰，被告胡建輝之選任
      辯護人認應論以想像競合犯，容有誤會。
    5.被告胡建輝曾有如犯罪事實欄二、所載之犯行，有臺灣高
      等法院被告前案紀錄表1 份可按，被告胡建輝於受上開有
      期徒刑之執行完畢後5 年內，故意再犯本件有期徒刑以上
      之刑之3 罪，均為累犯，均應依刑法第47條第1 項規定，
      依法加重其刑。
    6.爰審酌被告胡建輝前已有多次違反槍砲彈藥刀械管制條例
      之前科紀錄，仍不思悔改，未經許可持有數量甚多之改造
      手槍、子彈及彈藥主要組成零件，對社會治安及人身安全
      所造成之潛在危害非輕，惟其於持有期間未將上開改造手
      槍、子彈供非法使用，犯後於警詢、偵查及本院審理中已
      坦承犯行，足認其犯後態度良好，兼衡其犯罪之動機、目
      的、手段等一切情狀，認公訴人求處定應執行刑有期徒刑
      8 年6 月尚屬過重，本院各量處如主文所示之刑，並定其
      應執行刑暨就罰金部分諭知易服勞役之折算標準，以資懲
      戒。
四、（一）扣案如附表一編號1 所示改造手槍1 枝具有殺傷力，
    屬違禁物，應依刑法第38條第1 項第1 款之規定於被告朱清
    松項下宣告沒收。（二）扣案如附表二編號1 、附表三編號
    1 、附表四編號1 所示之改造手槍各1 枝具有殺傷力，附表
    三編號6 所示火藥粉1 瓶，均屬違禁物，均應依刑法第38條
    第1 項第1 款之規定於被告胡建輝各罪項下宣告沒收。（三
    ）扣案如附表一編號2 、附表二編號2 、附表三編號2 、4
    所示子彈，均業經鑑驗試射，已擊發而不復存在；扣案如附
    表一編號3 、附表二編號3 、附表三編號3 、5 所示不具殺
    傷力之子彈，均非屬違禁物，且因鑑定鑑驗試射，已擊發而
    不復存在，均不予宣告沒收。（四）至於扣案如附表一編號
    4 所示之物，雖為被告朱清松所持有，扣案如附表三編號7
    至12、附表五、附表六所示之物，固亦均為被告胡建輝所持
    有，惟均非屬違禁物，且亦非供前開犯罪所用之物，均無從
    諭知沒收，併予敘明。
據上論斷，應依刑事訴訟法第299 條第1 項前段，槍砲彈藥刀械
管制條例第8 條第4 項、第12條第4 項、第13條第4 項，刑法第
11條前段、第47條第1 項、第55條、第51條第5 款，第42條第3
項、第38條第1 項第1 款，判決如主文。
本案經檢察官劉得為到庭執行職務。
中    華    民    國    100   年    3    月    24    日
                  刑事第四庭  審判長  法  官   黃美文
                                      法  官   邱玉汝
                                      法  官   張詠晶
以上正本證明與原本無異。
如不服本判決應於收受本判決後10日內向本院提出上訴書狀，上
訴書狀應敘述具體理由。上訴書狀未敘述上訴理由者，應於上訴
期間屆滿後20日內補提理由書狀於本院「切勿逕送上級法院」。
                                      書記官   蕭汝芳
中    華    民    國   100    年    3     月    24    日
所犯法條：
槍砲彈藥刀械管制條例第8條
未經許可，製造、販賣或運輸鋼筆槍、瓦斯槍、麻醉槍、獵槍、
空氣槍或第 4 條第 1 項第 1 款所定其他可發射金屬或子彈具
有殺傷力之各式槍砲者，處無期徒刑或 5 年以上有期徒刑，併
科新臺幣 1 千萬元以下罰金。
未經許可，轉讓、出租或出借前項所列槍枝者，處 5 年以上有
期徒刑，併科新臺幣 1 千萬元以下罰金。
意圖供自己或他人犯罪之用，而犯前二項之罪者，處無期徒刑或
7 年以上有期徒刑，併科新臺幣 1 千萬元以下罰金。
未經許可，持有、寄藏或意圖販賣而陳列第 1 項所列槍枝者，
處 3 年以上 10 年以下有期徒刑，併科新臺幣 7 百萬元以下罰
金。
第 1 項至第 3 項之未遂犯罰之。
犯第 1 項、第 2 項或第 4 項有關空氣槍之罪，其情節輕微者
，得減輕其刑。
槍砲彈藥刀械管制條例第12條第4項
未經許可，持有、寄藏或意圖販賣而陳列子彈者，處 5 年以下
有期徒刑，併科新台幣 300 萬元以下罰金。
第 1 項至第 3 項之未遂犯罰之。
槍砲彈藥刀械管制條例第13條第4項
未經許可，製造、販賣或運輸槍砲、彈藥之主要組成零件者，處
 3 年以上10 年以下有期徒刑，併科新台幣 700 萬元以下罰金
。
未經許可，轉讓、出租或出借前項零件者，處 1 年以上 7 年以
下有期徒刑，併科新台幣 500 萬元以下罰金。
意圖供自己或他人犯罪之用，而犯前 2 項之罪者，處 5 年以上
有期徒刑，併科新台幣 1000 萬元以下罰金。
未經許可，持有、寄藏或意圖販賣而陳列第 1 項所列零件者，
處 6 月以上5 年以下有期徒刑，併科新台幣 300 萬元以下罰金
。
第 1 項至第 3 項之未遂犯罰之。
附表一
  ┌──┬────────────┬──┬───────────┐
  │編號│名                    稱│沒收│備          註        │
  │    │                        │數量│                      │
  ├──┼────────────┼──┼───────────┤
  │ 一 │由仿BERETTA 廠M9型半自動│1枝 │為違禁物，依刑法第38條│
  │    │手槍換裝土造金屬槍管而成│    │第1 項第1 款之規定，沒│
  │    │之可發射子彈具有殺傷力之│    │收。                  │
  │    │改造手槍1 枝（槍枝管制編│    │                      │
  │    │號0000000000號）        │    │                      │
  ├──┼────────────┼──┼───────────┤
  │2   │由金屬彈殼組合直徑9.0±0│0顆 │經刑事警察局試射鑑驗而│
  │    │.5mm金屬彈頭而成具有殺傷│    │滅失，不予宣告沒收。  │
  │    │力之非制式子彈7 顆      │    │                      │
  ├──┼────────────┼──┼───────────┤
  │3   │由金屬彈殼組合直徑9.0±0│0顆 │非違禁物，且經刑事警察│
  │    │.5mm金屬彈頭而成，不具殺│    │局試射鑑驗而滅失，不予│
  │    │傷力之非制式子彈3 顆    │    │宣告沒收。            │
  ├──┼────────────┼──┼───────────┤
  │4   │ NOKIA牌黑色手機2支     │0支 │非違禁物，且無積極證據│
  │    │                        │    │足認與本件犯罪有關。  │
  │    │                        │    │                      │
  └──┴────────────┴──┴───────────┘
附表二
  ┌──┬────────────┬──┬───────────┐
  │編號│名                    稱│沒收│備          註        │
  │    │                        │數量│                      │
  ├──┼────────────┼──┼───────────┤
  │ 1  │由仿BERETTA 廠84型半自動│1枝 │為違禁物，依刑法第38條│
  │    │手槍換裝土造金屬槍管而成│    │第1 項第1 款之規定，沒│
  │    │之可發射子彈具有殺傷力之│    │收。                  │
  │    │改造手槍1 枝（槍枝管制編│    │                      │
  │    │號0000000000號）        │    │                      │
  │    │註：查獲時，係列屬新竹市│    │                      │
  │    │警察局第一分局執行處所「│    │                      │
  │    │新竹市○區○○街54巷9 號│    │                      │
  │    │3 樓之7 」扣押物品目錄表│    │                      │
  │    │（以下簡稱扣押物品目錄表│    │                      │
  │    │）編號2                 │    │                      │
  ├──┼────────────┼──┼───────────┤
  │2   │由金屬彈殼組合直徑9.0±0│0顆 │經刑事警察局試射鑑驗而│
  │    │.5mm金屬彈頭而成具有殺傷│    │滅失，不予宣告沒收。  │
  │    │力之非制式子彈8 顆      │    │                      │
  │    │註：查獲時，係列屬扣押物│    │                      │
  │    │品目錄表編號3           │    │                      │
  ├──┼────────────┼──┼───────────┤
  │3   │由金屬彈殼組合直徑9.0±0│0顆 │非違禁物，且經刑事警察│
  │    │.5mm金屬彈頭而成，不具殺│    │局試射鑑驗而滅失，不予│
  │    │傷力之非制式子彈12 顆   │    │宣告沒收。            │
  │    │註：查獲時，係列屬扣押物│    │                      │
  │    │品目錄表編號3           │    │                      │
  └──┴────────────┴──┴───────────┘
附表三
  ┌──┬────────────┬──┬───────────┐
  │編號│名                    稱│沒收│備          註        │
  │    │                        │數量│                      │
  ├──┼────────────┼──┼───────────┤
  │1   │由仿BERETTA 廠M9型半自動│1枝 │為違禁物，依刑法第38條│
  │    │手槍換裝土造金屬槍管而成│    │第1 項第1 款之規定，沒│
  │    │之可發射子彈具有殺傷力之│    │收。                  │
  │    │改造手槍1 枝（槍枝管制編│    │                      │
  │    │號0000000000號）        │    │                      │
  │    │註：查獲時，係列屬扣押物│    │                      │
  │    │品目錄表編號1           │    │                      │
  ├──┼────────────┼──┼───────────┤
  │2   │口徑9mm ，具有殺傷力之制│0顆 │經刑事警察局試射鑑驗而│
  │    │式子彈1 顆              │    │滅失，不予宣告沒收。  │
  │    │註：查獲時，係列屬扣押物│    │                      │
  │    │品目錄表編號3           │    │                      │
  ├──┼────────────┼──┼───────────┤
  │3   │口徑9mm ，不具殺傷力之制│0顆 │非違禁物，且經刑事警察│
  │    │式子彈1 顆              │    │局試射鑑驗而滅失，不予│
  │    │註：查獲時，係列屬扣押物│    │宣告沒收。            │
  │    │品目錄表編號3           │    │                      │
  ├──┼────────────┼──┼───────────┤
  │4   │由金屬彈殼組合直徑9.0±0│0顆 │經刑事警察局試射鑑驗而│
  │    │.5mm金屬彈頭而成具有殺傷│    │滅失，不予宣告沒收。  │
  │    │力之非制式子彈15顆      │    │                      │
  │    │註：查獲時，係列屬扣押物│    │                      │
  │    │品目錄表編號3           │    │                      │
  ├──┼────────────┼──┼───────────┤
  │5   │由金屬彈殼組合直徑9.0±0│0顆 │非違禁物，且經刑事警察│
  │    │.5mm金屬彈頭而成，不具殺│    │局試射鑑驗而滅失，不予│
  │    │傷力之非制式子彈2 顆    │    │宣告沒收。            │
  │    │註：查獲時，係列屬扣押物│    │                      │
  │    │品目錄表編號3           │    │                      │
  │    │                        │    │                      │
  ├──┼────────────┼──┼───────────┤
  │6   │火藥粉1瓶               │1瓶 │為違禁物，依刑法第38條│
  │    │（含雙基發射火藥成分）  │    │第1 項第1 款之規定，沒│
  │    │註：查獲時，係列屬扣押物│    │收。                  │
  │    │品目錄表編號12          │    │                      │
  ├──┼────────────┼──┼───────────┤
  │7   │具阻鐵未貫通金屬槍管5 枝│0枝 │非違禁物，且無積極證據│
  │    │註：查獲時，係列屬扣押物│    │足認與本件犯罪有關。  │
  │    │品目錄表編號13          │    │                      │
  │    │                        │    │                      │
  ├──┼────────────┼──┼───────────┤
  │8   │滑套2個                 │0個 │非違禁物，且無積極證據│
  │    │註：查獲時，係列屬扣押物│    │足認與本件犯罪有關。  │
  │    │品目錄表編號13、4       │    │                      │
  ├──┼────────────┼──┼───────────┤
  │9   │非制式金屬彈頭、彈殼、彈│0顆 │非違禁物，且無積極證據│
  │    │殼基座、金屬底火連桿等子│    │足認與本件犯罪有關。  │
  │    │彈半成品共20顆（鑑定書記│    │                      │
  │    │載1 包）                │    │                      │
  │    │註：查獲時，係列屬扣押物│    │                      │
  │    │品目錄表編號7           │    │                      │
  ├──┼────────────┼──┼───────────┤
  │10  │金屬彈簧1包             │0包 │非違禁物，且無積極證據│
  │    │註：查獲時，係列屬扣押物│    │足認與本件犯罪有關。  │
  │    │品目錄表編號8           │    │                      │
  ├──┼────────────┼──┼───────────┤
  │11  │底火帽1盒               │0盒 │非違禁物，且無積極證據│
  │    │註：查獲時，係列屬扣押物│    │足認與本件犯罪有關。  │
  │    │品目錄表編號11          │    │                      │
  ├──┼────────────┼──┼───────────┤
  │12  │紙雷管底火片1張         │0張 │非違禁物，且無積極證據│
  │    │註：查獲時，係列屬扣押物│    │足認與本件犯罪有關。  │
  │    │品目錄表編號10          │    │                      │
  └──┴────────────┴──┴───────────┘
附表四
  ┌──┬────────────┬──┬───────────┐
  │編號│名                    稱│沒收│備          註        │
  │    │                        │數量│                      │
  ├──┼────────────┼──┼───────────┤
  │1   │由仿BERETTA 廠M9型半自動│1枝 │為違禁物，依刑法第38條│
  │    │手槍換裝土造金屬槍管而成│    │第1 項第1 款之規定，沒│
  │    │之可發射子彈具有殺傷力之│    │收。                  │
  │    │改造手槍1 枝（槍枝管制編│    │                      │
  │    │號0000000000號）        │    │                      │
  │    │註：查獲時，係列屬扣押物│    │                      │
  │    │品目錄表編號4之「改造手 │    │                      │
  │    │槍半成品」，經組裝送鑑  │    │                      │
  └──┴────────────┴──┴───────────┘
附表五
  ┌──┬────────────┬──┬───────────┐
  │編號│名                    稱│沒收│備          註        │
  │    │                        │數量│                      │
  ├──┼────────────┼──┼───────────┤
  │1   │工具1批                 │0個 │非違禁物，且無積極證據│
  │    │（編號1至15，照片詳本院 │    │足認與本件犯罪有關。  │
  │    │卷第72至79頁）          │    │                      │
  │    │註：查獲時，係列屬扣押物│    │                      │
  │    │品目錄表編號14          │    │                      │
  ├──┼────────────┼──┼───────────┤
  │2   │非屬槍砲之疑似模擬槍1 枝│0枝 │非違禁物，且無積極證據│
  │    │註：查獲時，係列屬扣押物│    │足認與本件犯罪有關。  │
  │    │品目錄表編號5           │    │                      │
  │    │                        │    │                      │
  ├──┼────────────┼──┼───────────┤
  │3   │非制式金屬彈殼34顆      │0顆 │非違禁物，且無積極證據│
  │    │註：查獲時，係列屬扣押物│    │足認與本件犯罪有關。  │
  │    │品目錄表編號 6          │    │                      │
  │    │                        │    │                      │
  ├──┼────────────┼──┼───────────┤
  │4   │非制式金屬彈殼、彈殼基座│0顆 │非違禁物，且無積極證據│
  │    │9 顆                    │    │足認與本件犯罪有關。  │
  │    │註：查獲時，係列屬扣押物│    │                      │
  │    │品目錄表編號 9          │    │                      │
  │    │                        │    │                      │
  │    │                        │    │                      │
  └──┴────────────┴──┴───────────┘
附表六
  ┌──┬────────────┬──┬───────────┐
  │編號│名                    稱│沒收│備          註        │
  │    │                        │數量│                      │
  ├──┼────────────┼──┼───────────┤
  │ 1  │非制式金屬彈殼、彈殼基座│0顆 │非違禁物，且無積極證據│
  │    │3 顆                    │    │足認與本件犯罪有關。  │
  │    │                        │    │                      │
  │    │                        │    │                      │
  ├──┼────────────┼──┼───────────┤
  │ 2  │序號000000000000000LG 牌│0支 │非違禁物，且無積極證據│
  │    │GU285 型行動電話（含門  │    │足認與本件犯罪有關。  │
  │    │號0000000000SIM 卡）1支 │    │                      │
  │    │                        │    │                      │
  └──┴────────────┴──┴───────────┘